臺灣高等法院刑事判決　　　　　　　　　　　　　　　九十一年度上訴字第五二號
　　上　訴　人
　　即　被　告　甲○○
　　選任辯護人　張世炎
右上訴人因強盜等案件，不服臺灣新竹地方法院九十年度訴字第四六二號，中華民國
九十年十二月十八日第一審判決（起訴案號：臺灣新竹地方法院檢察署九十年度偵字
第四七三二號）提起上訴，本院判決如左：
    主  文
原判決關於甲○○攜帶兇器竊盜，因脫免逮捕，當場施以強暴及定執行刑部分均撤銷
。
甲○○被訴攜帶兇器竊盜部分（即公訴人原起訴準強盜部分）免訴。
    理  由
一、公訴意旨略以：被告甲○○意圖為自己不法之所有，於民國八十九年二月初某日
    上午九時四十分許，侵入苗栗縣竹南鎮○○路三十八號林陳秀怡住處，竊取其所
    有之金手鍊等飾品，價值約新台幣（下同）一萬餘元，甫得手，即為林陳秀怡之
    女丙○○發覺，高喊「抓小偷」，甲○○意圖脫免逮捕，竟猛推丙○○後逃逸，
    因認被告涉犯刑法第三百二十九條準強盜罪嫌云云。
二、按案件曾經判決確定者，應為免訴之判決，刑事訴訟法第三百零二條第一款定有
    明文。又此項原則關於實質上一罪或裁判上一罪，均有其適用，連續犯係裁判上
    一罪，其一部分犯罪事實曾經判決確定者，其效力當然及於全部，故檢察官復將
    其他部分重行起訴，亦應諭知免訴之判決（最高法院四十九年台非字第二０號判
    例參照）。本件訊據被告固坦承於右揭時地竊取林陳秀怡所有金手鍊乙條，惟矢
    口否認有何準強盜犯行，辯稱我未推丙○○，是因看到丙○○很害怕，要跑時不
    小心手臂碰到她，我並未對丙○○為任何凶暴的加害行為，未使丙○○處於不能
    抗拒的程度，我之離去現場亦非因脫免逮捕而離去等語。經查被告於前述時地竊
    取林陳秀怡所有之金手鍊乙條之事實，除據被告於偵審中自白不諱外，並核與證
    人即被害人林陳秀怡、丙○○，及被告下手行竊時駕車負責在外把風之共犯乙○
    ○（按另案審理中）之證述相符（見本院九十一年三月二十五日、四月二十二日
    訊問筆錄），而被告行竊時攜有客觀上足供兇器使用之起子及鉗子各乙支等情，
    亦據證人丙○○於本院證述明確（見本院九十一年四月二十二日訊問筆錄），被
    告攜帶兇器竊盜之犯行，事證已明；惟就被告是否因加重竊盜為脫免逮捕而對丙
    ○○施以強暴脅迫乙節，證人丙○○於本院明白證述：「〔他（指被告）有對你
    怎樣〕，我們距離蠻近，他躲在門後，我一打開門，問是誰，他看到我轉身就跑
    掉，他經過我旁邊有接觸到我」、「他沒有推我，沒有打我，因為距離蠻近，他
    要出去時有碰到我的手臂」、「（他是撞到你），也沒有撞這麼嚴重，是不小心
    擦到我的手臂」、「（有無用手推你？）沒有。」「〔為何警訊說他用力將你推
    開？（朗讀並告以要旨）〕，他沒有推我，我也沒有這樣說，我在警察局說他轉
    身有一個動作不小心觸碰到我，並沒有要打我或推我」等語（見本院九十一年四
    月二十二日訊問筆錄），足認被告並無對證人丙○○施以強暴脅迫之故意，其遭
    丙○○發現竊盜犯行後，情急欲奪門而出時與丙○○擦身碰觸，客觀上亦難認係
    對證人丙○○施以強暴脅迫之行為，此外，復查無其他積極證據證明被告確有公
    訴人所指之準強盜犯行，被告所辯尚堪採信，則被告上開所為應僅係犯刑法第三
    百二十一條第一項第三款攜帶兇器竊盜之加重竊盜罪，公訴人認被告係犯刑法第
    三百二十九條之準強盜罪嫌，容有誤會。再查被告基於概括犯意，自八十八年十
    一月二十四日十時許至八十九年三月三十日十一時許為連續竊盜犯行，業據臺灣
    新竹地方法院八十九年度易字第六○五號判決判處有刑徒刑三年六月確定，有該
    案判決書及被告全國前案紀錄表在卷可稽，經核本案被告被訴犯罪時間之八十九
    年二月初某日上午九時四十分許之竊盜行為，與上開確定判決之竊盜行為之犯罪
    時間密接，且所犯刑法普通竊盜罪及加重竊盜罪乃構成要件相同之罪名，被告顯
    係基於概括犯意為之，自有連續犯之裁判上一罪關係，而前案既經判決確定，本
    案之犯罪時間又係在前案最後審理事實法院宣示判決日即九十年六月十五日之前
    ，揆諸前開規定與最高法院判例之要旨，本案前述犯罪事實自應為上開前案確定
    判決效力之所及，應為免訴之判決。
三、原審就準強盜部分疏未注意被告並無為脫免逮捕，當場施以強暴之情形，遽對被
    告為準強盜之有罪判決，尚有未洽，被告上訴否認有準強盜之行為，尚非無理由
    ，應由本院將此部分予以撤銷，另諭知免訴之判決；又該部分經撤銷後，原判決
    就該部分所定之執行刑，自應一併撤銷。
據上論斷，應依刑事訴訟法第三百六十九條第一項前段、第三百六十四條、第三百零
二條第一款判決如主文。
本案經檢察官蔡瑞宗到庭執行職務。
中      華      民      國    九十一    年      五      月     十四     日
                             臺灣高等法院刑事第十七庭
                                 審判長法  官  陳  正  雄
                                       法  官  許  錦  印
                                       法  官  許  宗  和
右正本證明與原本無異。
如不服本判決應於收受送達後十日內向本院提出上訴書狀，其未敘述上訴之理由者並
得於提起上訴後十日內向本院補提理由書（均須按他造當事人之人數附繕本）。
                                       書記官  廖  艷  莉
中      華      民      國    九十一    年      五      月     二十     日
